Minutes et répertoires du notaire Pierre Marcel BUCAILLE, 3 février 1937 - 31 décembre 1944 (étude XXXIV)
Archives nationales (France)
Minutes et répertoires du notaire Pierre Marcel BUCAILLE
3 février 1937 - 31 décembre 1944
MC/ET/XXXIV/1874 - MC/ET/XXXIV/1943, MC/RE/XXXIV/27 - MC/RE/XXXIV/28
Etude XXXIV; Bucaille, Pierre Marcel
70 cartons (boîtes de 8 cm à 15 cm) 8 mètres linéaires
Archives nationales de France
Minutes et répertoires: la loi 2008-696 du 15 juillet 2008 relative aux archives a fixé à 75 ans à compter de la date de l'acte, ou à 25 ans à compter de la date du décès de l'intéressé si ce délai est plus bref, le délai de communication des minutes et répertoires des notaires; ce délai est porté à 100 ans à compter de la date de l'acte si le document se rapporte à un mineur (code du Patrimoine, articles L213-2, 4e d et 5e).
Autres documents de l'étude (dossiers de clients, comptabilité...): s'agissant d'archives privées, ces documents sont communicables selon les modalités fixées par le déposant ou le donateur.
Certains documents ne sont pas accessibles en raison de leur mauvais état de conservation.
Versement par l'étude le 18 juin 2013 et le 13 avril 2018
Avant le versement, conservé à l'étude XXXIV puis chez "Notaires Paris Services" au Perray-en-Yvelines.
néant
chronologique
Accès aux instruments de recherche de l'étude XXXIV
Archives de l'étude XXXIV
- Minutes de Pierre Marcel BUCAILLE, 3 février 1937 - 31 décembre 1944; MC/ET/XXXIV/1874 - MC/ET/XXXIV/1943
  - Minutes. 1937, 3 février - 31 mars, 3 février - 31 mars 1937; MC/ET/XXXIV/1874
    Informations concernant le classement:
    Le niveau inférieur de description, quand il existe, correspond aux minutes d'actes. Toutes les minutes ne sont pas forcément décrites une à une. Les descriptions de ces minutes sont plus ou moins détaillées.
  - Minutes. 1937, avril, avril 1937; MC/ET/XXXIV/1875
  - Minutes. 1937, mai, mai 1937; MC/ET/XXXIV/1876
  - Minutes. 1937, 1er juin - 15 juin, 1er juin - 15 juin 1937; MC/ET/XXXIV/1877
  - Minutes. 1937, 16 juin - 30 juin, 16 juin - 30 juin 1937; MC/ET/XXXIV/1878
  - Minutes. 1937, juillet, juillet 1937; MC/ET/XXXIV/1879
  - Minutes. 1937, août - septembre, août - septembre 1937; MC/ET/XXXIV/1880
  - Minutes. 1937, octobre, octobre 1937; MC/ET/XXXIV/1881
  - Minutes. 1937, novembre, novembre 1937; MC/ET/XXXIV/1882
  - Minutes. 1937, décembre, décembre 1937; MC/ET/XXXIV/1883
  - Minutes. 1938, janvier, janvier 1938; MC/ET/XXXIV/1884
  - Minutes. 1938, février, février 1938; MC/ET/XXXIV/1885
  - Minutes. 1938, mars, mars 1938; MC/ET/XXXIV/1886
  - Minutes. 1938, avril, avril 1938; MC/ET/XXXIV/1887
  - Minutes. 1938, mai, mai 1938; MC/ET/XXXIV/1888
  - Minutes. 1938, juin, juin 1938; MC/ET/XXXIV/1889
  - Minutes. 1938, juillet, juillet 1938; MC/ET/XXXIV/1890
  - Minutes. 1938, 1er août - 15 octobre, 1er août - 15 octobre 1938; MC/ET/XXXIV/1891
  - Minutes. 1938, 16 octobre - 30 novembre, 16 octobre - 30 novembre 1938; MC/ET/XXXIV/1892
  - Minutes. 1938, décembre, décembre 1938; MC/ET/XXXIV/1893
  - Minutes. 1939, janvier, janvier 1939; MC/ET/XXXIV/1894
  - Minutes. 1939, février, février 1939; MC/ET/XXXIV/1895
    - Cahier des charges de la faillite de la société "Le verre artistique" ayant pour objet la fabrication et la vente de verres gravés et pressés, dont le siège est 29, boulevard Malesherbes., 6 février 1939; MC/ET/XXXIV/1895
      Origine de l'information:
      Acte signalé par le personnel du Minutier central des notaires de Paris.
      Date de création de la notice: 2018 (M. Locatelli)
      verrier; Malesherbes (boulevard); acte de société
    - Dépôt des statuts de la "Société Industrielle de Constructions aéronautiques" ayant pour objet l'exploitation d'appareils aéronautiques, nautiques et mécaniques et dont le siège est 8, rue Godot-de-Mauroy., 8 février 1939; MC/ET/XXXIV/1895
      dépôt de pièces; construction aéronautique; acte de société; Godot-de-Mauroy (rue)
  - Minutes. 1939, mars, mars 1939; MC/ET/XXXIV/1896
    - Prorogation et modifications de bail par la faillite "Société de gérance des cinémas Pathé" et Société Pathé cinéma", dont le siège social est 6, rue Francoeur., 17 mars 1939; MC/ET/XXXIV/1896
      acte de société; salle de cinéma; cinéma; Francoeur (rue)
    - Dépôt des statuts du syndicat des négociants en objets d'art tableaux et curiosités, dont le siège social est 67, boulavrd de Courcelles., 29 mars 1939; MC/ET/XXXIV/1896
      acte de société; marché de l'art; Courcelles (boulevard de)
    - Vente d'un terrain en nature de friches et de bois taillis, situé au bas des Côtes de Noyers, lieudit la "Vallée Saint-Martin", commune du Thuit et des Andelys (Eure), par André Cornu, commis prncipal d'agent de change, demeurant à Colombes (Seine), à Frédric Lanquest, notaire à Paris, demeurant 92, boulevard Haussmann., 6 mars 1939; MC/ET/XXXIV/1896
      Date de création de la notice: 2019 (Marie-Françoise Limon-Bonnet)
  - Minutes. 1939, avril, avril 1939; MC/ET/XXXIV/1897
  - Minutes. 1939, mai, mai 1939; MC/ET/XXXIV/1898
  - Minutes. 1939, juin, juin 1939; MC/ET/XXXIV/1899
  - Minutes. 1939, juillet, juillet 1939; MC/ET/XXXIV/1900
    - Cahier des charges de la faillite "Pathé cinéma"., 17 juillet 1939; MC/ET/XXXIV/1900
      acte de société; cinéma
  - Minutes. 1939, août - décembre, août - décembre 1939; MC/ET/XXXIV/1901
    - Dépôt des statuts de la "Société centrale de Cinématographie" ayant pour objet la production, l'édition, l'achat, la vente, la location et l'exploitation de films cinématographiques ou de clichés photographiques, et dont le siège social est situé 6, rue Christophe-Colomb., 21 novembre 1939; MC/ET/XXXIV/1901
      acte de société; dépôt de pièces; cinéma; Christophe-Colomb (rue)
    - Dépôt de copie et extrait d'assemblée générale de la "Société française de Dragage et Déroctage", société anonyme à participation ouvrière, ayant son siège social 11 bis, rue d'Aguesseau., 12 décembre 1939; MC/ET/XXXIV/1901
      dépôt de pièces; Aguesseau (rue d'); industrie; infrastructure de transport
  - Minutes. 1940, janvier - avril, janvier - avril 1940; MC/ET/XXXIV/1902
    - Dépôt judiciaire des testament et codicilles de Théodore Georges Falkenberg, compositeur de musique, professeur honoraire au Conservatoire national de Musique de Paris, chevalier de la Légion d'honneur, célibataire majeur, décédé en son domicile 8, rue Denis-Poisson le 1er janvier 1940., 1er février 1940; MC/ET/XXXIV/1902
      dossier de légion d'honneur
      compositeur de musique; enseignant; testament; Denis-Poisson (rue); Falkenberg, Théodore Georges
    - Dépôt de copie de procès-verbal d'assemblée générale extraordinaire et de pièces de publication de la société anonyme "Cartier" dont le siège social est 13, rue de la Paix., 21 février 1940; MC/ET/XXXIV/1902
      Origine de l'informatio n:
      dépôt de pièces; bijouterie; Paix (rue de la)
    - Contrat de mariage entre Maurice Félix Ernest Aubergé, cinéaste, demeurant 12, rue Ernest-Deloison, à Neuilly-sur-Seine, mobilisé lieutenant au centre d'instruction d'aspirants du camp d'Auvours (Sarthe), majeur, né à Orléans (Loiret) le 21 octobre 1910, et Madeleine Marie Gaillard, sans profession, demeurant 35, boulevard de la Saussaye, à Neuilly-sur-Seine, majeure; née à Paris (10e) le 16 avril 1914., 30 avril 1940; MC/ET/XXXIV/1902
      Date de création de la notice :2018 (M. Locatelli)
      artiste; contrat de mariage; cinéma; Aubergé, Maurice Félix Ernest; Gaillard, Madeleine Marie; Neuilly-sur-Seine (Hauts-de-Seine); Champagné (Sarthe); Orléans (Loiret)
  - Minutes. 1940, mai - septembre, mai - septembre 1940; MC/ET/XXXIV/1903
  - Minutes. 1940, octobre - novembre, octobre - novembre 1940; MC/ET/XXXIV/1904
    - Dépôt du testament de Julien Charles Pinat dit JEP, publiciste, demeurant 2, avenue Octave-Gréard, décédé le 9 août 1940., 6 novembre 1940; MC/ET/XXXIV/1904
      testament; Octave-Gréard (avenue); publicitaire; Pinat, Julien Charles
  - Minutes. 1940, décembre, décembre 1940; MC/ET/XXXIV/1905
  - Minutes. 1941, janvier, janvier 1941; MC/ET/XXXIV/1906
  - Minutes. 1941, février, février 1941; MC/ET/XXXIV/1907
  - Minutes. 1941, mars, mars 1941; MC/ET/XXXIV/1908
    - Dépôt des testament et codicille de Lucien Robert Roy, architecte, veuf d'Anne Marie Marguerite Binot de Viliers, demeurant 50, rue du Rocher, décédé le 13 mars 1941., 20 mars 1941; MC/ET/XXXIV/1908
      architecte; testament; Rocher (rue du); Binot de Villiers, Anne Marie Marguerite; Roy, Lucien Robert
    - Dépôt de pièces concernant la Société d'exploitation des établissements Pathé-Cinéma., 25 mars 1941; MC/ET/XXXIV/1908
      dépôt de pièces; cinéma
    - Déclaration de souscription et de versement de la Société d'exploitation des établissements Pathé-Cinéma., 25 mars - 5 septembre 1941; MC/ET/XXXIV/1908
      dépôt de pièces; cinéma; acte de société
  - Minutes. 1941, avril, avril 1941; MC/ET/XXXIV/1909
    - Cahier des charges pour la liquidation judiciaire de la Société "Nouveautés esthétiques féminines", dénommée antérieurement "La ceinture réductive de Madame X.", dont le siège est 30, rue de Miromesnil, et qui a pour objet le commerce et l'industrie des corsets, ceintures, sangles, maillots, gaines et soutien-gorges., 4 avril - 6 mai 1941; MC/ET/XXXIV/1909
      Informations complémentaires:
      Contient un état descriptif des marchandises
      acte de société; Miromesnil (rue de); textile
  - Minutes. 1941, mai, mai 1941; MC/ET/XXXIV/1910
    - Contrat de mariage entre Auguste Victor Etienne Carrière, employé photographe, demeurant 84, rue Nationale, et Luce Rachel Huguette Vidal, photographe, demeurant 11, rue du Hâvre., 3 mai 1941; MC/ET/XXXIV/1910
      contrat de mariage; photographe; Havre (rue du); Carrière, Auguste Victor Etienne; Vidal, Luce Rachel Huguette
    - Cahier des charges de la faillite "Société de transformation biodynamique des céréales" ayant pour objet la fabrication du pain par la panification directe du blé et des toutes autres céréales, et dont le siège social est 45, rue de Pétrograd., 15 mai - 5 juin 1941; MC/ET/XXXIV/1910
      acte de société; céréale; industrie agricole et alimentaire; Pétrograd (rue de)
    - Vente par la société anonyme du Chocolat François Meunier, ayant son siège social 66 rue de Miromesnil, à la société anonyme "Etablissements Ed. Jaeger", ayant son siège social 2, rue Baudin, à Levallois-Perret (Seine), de deux immeubles industriels situés à Levallois-Perret (Seine)., 30 mai - 17 juillet 1941; MC/ET/XXXIV/1910
      acte de vente; Levallois-Perret (Hauts-de-Seine); Miromesnil (rue de); industrie agricole et alimentaire
  - Minutes. 1941, juin, juin 1941; MC/ET/XXXIV/1911
    - Statuts de la société à responsabilité limitée "Les éditions de la Revue scientifique" qui a pour objet l'édition, la publication, la diffusion et l'exploitation de la Revue scientifique (revue rose illustrée) et dont le siège social est 12, rue Vital., 10 juin - 6 octobre 1941; MC/ET/XXXIV/1911
      acte de société; Vital (rue); édition; culture scientifique; recherche
    - Statuts de la société à responsabilité limitée "Draveil Cinéma" qui a pour objet l'exploitation de deux établissements de spectacles cinématographiques à Draveil (Seine-et-Oise)., 27 juin 1941; MC/ET/XXXIV/1911
      acte de société; Draveil (Essonne); salle de cinéma
  - Minutes. 1941, juillet, juillet 1941; MC/ET/XXXIV/1912
    - Cahier des charges de la faillite "Société Picard Frères et Compagnie", ayant pour objet tous travaux pour frigorifiques, et dont le siège social fut 12, rue Félix-Faure, puis 6, rue Lincoln., 4 juillet - 23 juillet 1941; MC/ET/XXXIV/1912
      acte de société; Félix-Faure (rue); Lincoln (rue)
    - Cession de Lazare Georges Wildenstein et Félix Wildenstein, négociants en tableaux et objets d'art, à Roger Louis Charles Adolphe Dequoy, antiquaire, Jacques Auguste Boisrond, huissier près le tribunal civil de la Seine, et Georges Piot, industriel, de parts de la société à responsabilité limitée "Wildenstein et Compagnie", ayant pour objet l'exploitation d'un fonds de commerce de tableaux et objets d'arts, 57 rue La Boëtie., 17 juillet 1941- 4 mai 1942; MC/ET/XXXIV/1912
      acte de société; marché de l'art; La-Boëtie (rue); Wildenstein, Lazare Georges; Wildenstein, Félix; Dequoy, Roger Louis Charles Adolphe; Boisrond, Jacques Auguste; Piot, Georges
  - Minutes. 1941, août - septembre, août - septembre 1941; MC/ET/XXXIV/1913
  - Minutes. 1941, octobre, octobre 1941; MC/ET/XXXIV/1914
  - Minutes. 1941, novembre, novembre 1941; MC/ET/XXXIV/1915
  - Minutes. 1941, décembre, décembre 1941; MC/ET/XXXIV/1916
    - Statuts de la société à responsabilité limitée "Rosny Palace" qui a pour objet l'exploitation d'un établissement de spectacle cinématographique à Rosny-sous-Bois (Seine), situé 9, rue de Neuilly (siège social), dénommé "Cinéma Palace Rosny"., 26 décembre 1941; MC/ET/XXXIV/1916
      acte de société; salle de cinéma; Rosny-sous-Bois (Seine-Saint-Denis)
  - Minutes. 1942, janvier, janvier 1942; MC/ET/XXXIV/1917
    - Contrat de mariage, sous le régime de la séparation de biens, entre Boris Dolto, docteur en médecine, demeurant 21, rue Cujas, né à Simféropol (Russie) le 3 août 1899, et Françoise Marguerite Marette, docteur en médecine, demeurant 13, square Henry-Paté, née à Paris le 6 novembre 1908., 31 janvier 1942; MC/ET/XXXIV/1917
      contrat de mariage; Dolto, Boris; Dolto, Françoise; Marette, Françoise Marguerite; médecin; Cujas (rue); Henry-Paté (square); Russie
  - Minutes. 1942, février, février 1942; MC/ET/XXXIV/1918
  - Minutes. 1942, mars, mars 1942; MC/ET/XXXIV/1919
  - Minutes. 1942, avril, avril 1942; MC/ET/XXXIV/1920
  - Minutes. 1942, mai, mai 1942; MC/ET/XXXIV/1921
    - Formation de la société à responsabilité limitée "Société nouvelle Roger Dequoy et Compagnie", par Roger Louis Charles Adolphe Dequoy, antiquaire, Jacques Auguste Boisrond, huissier près le tribunal civil de la Seine, et Georges Piot, industriel, ayant pour objet l'exploitation d'un fonds de commerce de tableaux et objets d'arts, 57, rue La Boëtie., 1er mai 1942; MC/ET/XXXIV/1921
      acte de société; marché de l'art; Dequoy, Roger Louis Charles Adolphe; Boisrond, Jacques Auguste; Piot, Georges; La-Boëtie (rue)
    - Vente de fonds de commerce, 57, rue La Boëtie, par l'administrateur provisoire de la société "Wildenstein et Compagnie" à la "Société nouvelle Roger Dequoy et Compagnie"., 4 mai 1942; MC/ET/XXXIV/1921
      marché de l'art; La-Boëtie (rue); acte de vente
  - Minutes. 1942, juin, juin 1942; MC/ET/XXXIV/1922
  - Minutes. 1942, juillet, juillet 1942; MC/ET/XXXIV/1923
    - Contrat de mariage entre Pierre André Jobard, avocat à la Cour d'appel de Paris, demeurant 24, rue Lacretelle, et Françoise Marguerite Fanny Berthe Lebeau, avocat à la Cour d'appel de Paris, demeurant 22, rue Beaujon., 23 juillet 1942; MC/ET/XXXIV/1923
      contrat de mariage; Lacretelle (rue); Beaujon (rue); avocat; Jobard, Pierre André; Lebeau, Françoise Marguerite Fanny Berthe
  - Minutes. 1942, août - septembre, août - septembre 1942; MC/ET/XXXIV/1924
  - Minutes. 1942, octobre, octobre 1942; MC/ET/XXXIV/1925
  - Minutes. 1942, novembre, novembre 1942; MC/ET/XXXIV/1926
  - Minutes. 1942, décembre, décembre 1942; MC/ET/XXXIV/1927
    - Cession de son office de notaire, de sa clientèle et des objets mobiliers garnissant l'étude (état descriptif attaché) par Marie Louis Frédéric Lanquest, notaire à Paris, demeurant 92, boulevard Haussmann, à Philippe Marie Georges Lanquest, principal clerc de notaire, demeurant 15, boulevard de Courcelles., 29 décembre 1942; MC/ET/XXXIV/1927
  - Minutes. 1943, janvier, janvier 1943; MC/ET/XXXIV/1928
    - Vente par l'administrateur Lang d'un commerce de théâtre, cinématographe et attractions, connu sous le nom de "Magique Convention", situé 204 et 206, rue de la Convention, à la "Société d'exploitation des établissements Pathé Cinéma", dont le siège est situé 6, rue Christophe-Colomb., 29 janvier 1943; MC/ET/XXXIV/1928
      acte de vente; Convention (rue de la); Christophe-Colomb (rue); salle de cinéma
  - Minutes. 1943, février, février 1943; MC/ET/XXXIV/1929
  - Minutes. 1943, mars - avril, mars - avril 1943; MC/ET/XXXIV/1930
  - Minutes. 1943, mai, mai 1943; MC/ET/XXXIV/1931
    - Déclaration de souscription et de versement de la Société d'exploitation des établissements Pathé-Cinéma, dont le siège est 6, rue Christophe Colomb., 24 mai 1943; MC/ET/XXXIV/1931
      dépôt de pièces; acte de société; cinéma; Christophe-Colomb (rue)
  - Minutes. 1943, juin, juin 1943; MC/ET/XXXIV/1932
  - Minutes. 1943, juillet, juillet 1943; MC/ET/XXXIV/1933
    - Déclaration de souscription et de versement de la société anonyme "Paris-Boka", dont le siège social est 225, rue Saint-Honoré, et qui a pour objet le commerce et la fabrication de toutes marchandises ou denrées se rattachant à l'exploitation des grands magasins de nouveautés, des bazars, et des magasins d'alimentation., 15 juillet 1943; MC/ET/XXXIV/1933
      dépôt de pièces; acte de société; commerce; Saint-Honoré (rue)
  - Minutes. 1943, août - septembre, août - septembre 1943; MC/ET/XXXIV/1934
  - Minutes. 1943, octobre - novembre, octobre - novembre 1943; MC/ET/XXXIV/1935
  - Minutes. 1943, décembre, décembre 1943; MC/ET/XXXIV/1936
  - Minutes. 1944, janvier - février, janvier - février 1944; MC/ET/XXXIV/1937
  - Minutes. 1944, mars, mars 1944; MC/ET/XXXIV/1938
  - Minutes. 1944, avril - mai, avril - mai 1944; MC/ET/XXXIV/1939
    - Procuration de Jacques Foccart, commissionnaire, importateur, exportateur, demeurant 148, boulevard Bineau à Neuilly-sur-Seine (Seine), à Henri Pierre Jean Marie Tournet, exploitant forestier, demeurant 46, boulevard Inkermann, à Neuilly-sur-Seine (Seine), auquel il donne pouvoir de gérer et administrer le fonds de commerce de Commission, Importation et Exportation du 9, boulevard des Italiens., 29 avril 1944; MC/ET/XXXIV/1939
      procuration; Neuilly-sur-Seine (Hauts-de-Seine); Italiens (boulevard des); exploitant forestier; chef d'entreprise; Foccart, Jacques; Tournet, Henri Pierre Jean Marie
  - Minutes. 1944, juin - juillet, juin - juillet 1944; MC/ET/XXXIV/1940
  - Minutes. 1944, août - septembre, août - septembre 1944; MC/ET/XXXIV/1941
  - Minutes. 1944, octobre - novembre, octobre - novembre 1944; MC/ET/XXXIV/1942
  - Minutes. 1944, décembre, décembre 1944; MC/ET/XXXIV/1943
- Répertoires de Pierre Marcel BUCAILLE, 20 août 1934 - 29 mai 1940; MC/RE/XXXIV/27 - MC/RE/XXXIV/28
  - Répertoire. 1934, 20 août - 1940, 29 mai, 20 août 1934 - 29 mai 1940; MC/RE/XXXIV/27
    Répertoire des notaires Léon Émile Bucaille (20 août 1934 - 3 février 1937) et Pierre Marcel Bucaille (3 février 1937 - 29 mai 1940).
    Informations concernant le classement et la cotation:
    Le niveau inférieur de description, quand il existe, correspond aux mentions d'actes contenues dans le répertoire. Parmi celles-ci, certaines peuvent y être décrites, de manière plus ou moins détaillée. Pour consulter l'acte proprement dit, il convient de rechercher la cote au niveau des articles (registre ou liasse) des minutes du notaire (cote de type 'MC/ET').
  - Répertoire. 1940, 29 mai - 1945, 28 décembre, 29 mai 1940 - 28 décembre 1945; MC/RE/XXXIV/28